fts/tsearch_data/russian.affix
flag *G:
#
# еще нестандартные ситуации
#
# русские фамилии
#
    [^ЕЙКОЦЬЯ]	>	А		# Пушкин > Пушкина (р.п.)
    [^ЕЙКОЦЬЯ]	>	У		# Пушкин > Пушкину (д.п.)
# окончание т.п. существительных на -[жцчшщ] нестандартно (в частности,
# зависит от ударения)
    [^ЕЖЙКОЦЧШЩЬЯ]	>	ЫМ	# Пушкин > Пушкиным (т.п.)
    [^ЕЙКОЦЬЯ]	>	Е		# Пушкин > Пушкине (п.п.)
#
    О Й		>	-Й,ГО		# Донской > Донского (р.п.)
    И Й		>	-ИЙ,ОГО		# Достоевский > Достоевского (р.п.)
    Ы Й		>	-ЫЙ,ОГО		# Калюжный > Калюжного (р.п.)
    О Й		>	-Й,МУ		# Донской > Донскому (д.п.)
    И Й		>	-ИЙ,ОМУ		# Достоевский > Достоевскому (д.п.)
    Ы Й		>	-ЫЙ,ОМУ		# Калюжный > Калюжному (д.п.)
    О Й		>	-ОЙ,ИМ		# Донской > Донским (т.п.)
    И Й		>	-Й,М		# Достоевский > Достоевским (т.п.)
    Ы Й		>	-Й,М		# Калюжный > Калюжным (т.п.)
    О Й		>	-Й,М		# Донской > Донском (п.п.)
    И Й		>	-ИЙ,ОМ		# Достоевский > Достоевском (п.п.)
    Ы Й		>	-ЫЙ,ОМ		# Калюжный > Калюжном (п.п.)

# существительные м.р. на -ек с беглой е: только ед.ч.
#
    Е К		>	-ЕК,КА		# хлебушек > хлебушка (р.п.)
    Е К		>	-ЕК,КУ		# хлебушек > хлебушку (д.п.)
    Е К		>	-ЕК,КОМ		# хлебушек > хлебушком (т.п.)
    Е К		>	-ЕК,КЕ		# хлебушек > хлебушке (п.п.)
#
# существительные м.р. на -ок с беглой о: только ед.ч.
#
    О К		>	-ОК,КА		# достаток > достатка (р.п.)
    О К		>	-ОК,КУ		# достаток > достатку (д.п.)
    О К		>	-ОК,КОМ		# достаток > достатком (т.п.)
    О К		>	-ОК,КЕ		# достаток > достатке (п.п.)
#
# существительные м.р. типа конь > конём (т.п.)
#
    Ь		>	-Ь,Я		# конь > коня (р.п.)
    Ь		>	-Ь,Ю		# конь > коню (д.п.)
#y    Ь		>	-Ь,ЁМ		# конь > конём (т.п.)
    Ь		>	-Ь,ЕМ		#
    Ь		>	-Ь,Е		# конь > коне (п.п.)
    Ь		>	-Ь,И		# конь > кони (мн,и.п.)
    Ь		>	-Ь,ЕЙ		# конь > коней (мн,р.п.)
    Ь		>	-Ь,ЯМ		# конь > коням (мн,д.п.)
    Ь		>	-Ь,ЯМИ		# конь > конями (мн,т.п.)
    Ь		>	-Ь,ЯХ		# конь > конях (мн,п.п.)
#
# существительные ж.р. типа земля > землёй (т.п.)
#
    Я		>	-Я,И		# земля > земли (р.п.)
    [^И] Я	>	-Я,Е		# земля > земле (д.п.)
    Я		>	-Я,Ю		# земля > землю (в.п.)
#y    Я		>	-Я,ЁЙ		# земля > землёй (т.п.)
    Я		>	-Я,ЕЙ		#
# устаревшая форма
#y    Я		>	-Я,ЁЮ		# земля > землёю (т.п.)
    Я		>	-Я,ЕЮ		#
    [ЕИУ] Я	>	-Я,Й		# армия > армий (мн,р.п.)
    [^АЕЗИЙОУЫЬ] Н Я	>	-НЯ,ЕН		# вишня > вишен (мн,р.п.)
    [АЕИОУЫ] Н Я	>	-Я,Ь		# дыня > дынь (мн,р.п.)
    Й Н Я	>	-ЙНЯ,ЕН		# бойня > боен (мн,р.п.)
    Ь Н Я	>	-ЬНЯ,ЕН		# спальня > спален (мн,р.п.)
# р.п. мн.ч. слов на -ья нестандартен
    Я		>	М		# земля > землям (мн,д.п.)
    Я		>	МИ		# земля > землями (мн,т.п.)
    Я		>	Х		# земля > землях (мн,п.п.)
#
# существительные на -ец, существующие только в ед.ч.
#
    Е Ц		>	-ЕЦ,ЦА		# свинец > свинца (р.п.)
    Е Ц		>	-ЕЦ,ЦУ		# свинец > свинцу (д.п.)
# форма т.п. зависит от ударения
    Е Ц		>	-ЕЦ,ЦЕ		# свинец > свинце (п.п.)
